【裁判字號】    89,上訴,782
【裁判日期】    890728
【裁判案由】    違反毒品危害防制條例
【裁判全文】
臺灣高等法院高雄分院刑事判決                    八十九年度上訴字第七八二號
    上  訴  人
    即  被  告  甲○○
右上訴人因違反毒品危害防制條例案件，不服臺灣高雄地方法院八十九年度訴緝字第
三八號中華民國八十九年五月五日第一審判決（起訴案號：臺灣高雄地方法院檢察署
八十七年度偵字第二三０九七號），提起上訴，本院判決如左：
      主  文
原判決撤銷。
甲○○轉讓第一級毒品，處有期徒刑壹年貳月；又轉讓第二級毒品，處有期徒刑捌月
；應執行有期徒刑壹年捌月。
      事  實
一、甲○○與李奇純及張麗萍均係朋友關係，甲○○知悉李奇純及張麗萍均有施用毒
    品之惡習，竟分別基於轉讓第一級毒品及第二級毒品之犯意，先於八十七年九月
    間某日，在其住處高雄市○鎮區鎮○路二九二巷二十號，無償轉讓摻有第一級毒
    品海洛因粉末之香菸予李奇純施用（李奇純施用第一級毒品另案處理）；復於八
    十七年十月二日凌晨某時，在高雄縣鳳山市○○路一六二號二樓，無償轉讓第二
    級毒品安非他命一小包約零點五公克予張麗萍施用（張麗萍施用第二級毒品另案
    處理）。嗣經警循線於八十七年十月二日三時許於高雄縣鳳山市○○路一六二號
    二樓處查獲。
二、案經高雄市政府警察局苓雅分局移送臺灣高雄地方法院檢察署檢察官偵查起訴。
    理  由
一、訊據上訴人即被告甲○○（下稱被告）矢口否認右開犯行，辯稱：李奇純是自己
    將伊放在桌上摻有海洛因之香菸拿去吸的，而張麗萍所吸食的安非他命是張麗萍
    與伊一起買的云云；惟查，被告右揭轉讓摻有海洛因之香菸予李奇純之犯行，業
    據被告先前於原審審理台灣高雄地方法院八十八年度訴字第一二三三號案件庭訊
    時自白在卷（見原審八十八年度訴字第一二三三號卷八十八年七月十五日訊問筆
    錄），核與八十八年度訴字第一二三三號案件證人李奇純所供述：我跟他（指被
    告甲○○）要時他正在吸，他就給我吸二口等語（見原審八十八年度訴字第一二
    三三號卷八十八年八月二十日訊問筆錄）相符，而證人李奇純施用後遭警查獲所
    採尿液經送高雄市立旋醫院檢驗結果，呈嗎啡陽性反應，有該院尿液檢驗報告單
    一紙卷附足按（見本院卷第二九頁），足認被告有轉讓第一級毒品海洛因予證人
    李奇純施用甚明，被告事後翻異前詞，應係畏罪之語，無可採信；又被告轉讓第
    二級毒品予張麗萍之事實，亦據證人即自被告處受讓安非他命之人張麗萍於偵訊
    時供述：我是跟甲○○要的（指要安非他命），就是被查到在陳美珍家那一次，
    在桌上我跟甲○○要的，他說好，我就拿來吸等語（見偵查卷第三十八頁正面）
    ，復於原審庭訊時亦為相同之證述（見原審八十九年四月二十五日審判筆錄），
    而證人張麗萍尿液經警送高雄市立凱旋醫院檢驗結果，呈甲基安非他命陽性反應
    ，有尿液檢驗成績單及對照表可按（見偵查卷第五九、六十頁），則被告就此部
    分辯稱安非他命係與張麗萍共同出資購買云云，亦無可採信之處。被告犯罪事證
    明確，犯行已堪認定。
二、核被告所為，係分別犯毒品危害防制條例第八條第一項之轉讓第一級毒品罪及同
    條第二項之轉讓第二級毒品罪。被告所犯上開二罪，犯意各別，行為互殊，應予
    分論併罰。
三、原審予以被告論罪科刑，固非無見，惟查原判決僅以證人李奇純、張麗萍二人證
    述，並未參酌上開二位證人尿液檢驗結果，遽予逕行認定被告所轉讓予證人之物
    品為海洛因及安非他命，尚有未洽；又原判決就被告所犯二罪之刑有期徒刑一年
    二月及八月，定其應執行之刑為有期徒刑一年十月，依法雖無不合，但是否適當
    ，頗有斟酌餘地。被告上訴意旨，否認犯罪，指摘原判決不當，雖無理由，但原
    判決既有上開可議，自應由本院將原判決撤銷改判。審酌被告轉讓毒品予他人施
    用，間接助長他人施用毒品之惡習，有礙社會良善之風氣，且犯罪後猶不知悔悟
    ，仍狡詞圖脫犯行，惟念及其係無償轉讓毒品予他人，並未獲利，手段非惡等一
    切情狀，仍分別量處有期徒刑一年二月及有期徒刑八月，併定應執行之刑為有期
    徒刑一年八月，以為懲儆。而另扣案之行動電話一支，並無證據可認係被告供犯
    本罪所用之物，爰不另為沒收之諭收，併此敘明。
四、據上論斷，應依刑事訴訟法第三百六十九條第一項前段、第三百六十四條、第二
    百九十九條第一項前段，毒品危害防制條例第八條第一項、第二項，刑法第十一
    條前段、第五十一條第五款，判決如主文。
本案經檢察官林炎昇到庭執行職務。
中    華    民    國     八十九     年       七       月     二十八   日
                              臺灣高等法院高雄分院刑事第八庭
                                  審判長法官  郭雅美
                                        法官  張盛喜
                                        法官  莊飛宗
右正本證明與原本無異。
如不服本判決，應於判決送達後十日內向本院提出上訴狀，其未述理由者並應於提
出上訴狀後十日內向本院補提理由書（應附繕本)。
                                      書記官  張宗芳
中    華    民    國     八十九     年       七       月     三十一   日
附錄：本判決論罪科刑法條：
附錄本件論罪條文：毒品危害防制條例第八條第一項、第二項
轉讓第一級毒品者，處一年以上七年以下有期徒刑，得併科新台幣一百萬元以下罰金
。
轉讓第二級毒品者，處六月以上五年以下有期徒刑，得併科新台幣七十萬元以下罰金
                                                                   Ｊ


司法院資訊處製作；財團法人民間司法改革基金會備份。
